【裁判字號】    99,審訴,1564
【裁判日期】    991206
【裁判案由】    毒品危害防制條例
【裁判全文】
臺灣高雄地方法院刑事判決            99年度審訴字第1189號
公  訴  人  臺灣高雄地方法院檢察署檢察官
被      告  邱光鍔
上列被告因違反毒品危害防制條例案件，經檢察官提起公訴（99
年度毒偵字第1268號、99年度毒偵字第1535號、99年度偵字第14
858 號、99年度偵字第18237 號），被告於準備程序中就被訴事
實為有罪之陳述，經本院告知簡式審判程序之旨，並聽取被告與
公訴人之意見後，本院裁定進行簡式審判程序，判決如下：
    主  文
邱光鍔犯如附表所示之玖罪，均累犯，各處如附表主文欄所示之
刑及從刑。應執行有期徒刑陸年肆月，扣案如附表所示之第一級
毒品海洛因柒包（均含包裝袋，驗後淨重合計拾貳點伍伍貳公克
）、第二級毒品甲基安非他命陸包（均含包裝袋，驗後淨重合計
為肆點零貳公克）、殘有海洛因之注射針筒玖支、殘有海洛因
之吸管柒支、殘有海洛因之夾鏈袋玖個、殘有甲基安非他命之玻
璃球吸食器壹個，均沒收銷燬。
    事  實
一、邱光鍔前因施用毒品案件，經本院以93年度毒聲字第2463號
    裁定送觀察、勒戒後，因認有繼續施用之傾向，再經本院以
    93年度毒聲字第2774號裁定令入戒治處所施以強制戒治，嗣
    於民國94年8 月23日停止處分出所而執行完畢，並經臺灣高
    雄地方法院檢察署檢察官以94年度戒毒偵字第466 號不起訴
    處分確定。另因違反槍砲彈藥刀械管制條例案件，經本院以
    94年度訴字第389 號判處有期徒刑2 年確定；又因施用毒品
    案件，經本院以95年度訴字第490 號判處有期徒刑1 年、6
    月，嗣經裁定減刑並定應執行有期徒刑8 月確定，前開案件
    經接續執行，於97年10月7 日縮刑期滿執行完畢。詎仍未戒
    除毒癮，於前開強制戒治執行完畢釋放後5 年內，復分別基
    於施用第一級毒品海洛因、第二級毒品甲基安非他命及持有
    第一級毒品海洛因之犯意，分別於附表所示之時地施用第一
    級毒品海洛因、第二級毒品甲基安非他命及持有第一級毒品
    海洛因（施用或持有毒品之時間、地點、查獲時間、地點及
    扣得物品均如附表所示）。
二、案分別經高雄市政府警察局、高雄縣政府警察局鳳山分局、
    高雄市政府警察局苓雅分局及高雄巿政府警察局左營分局報
    請臺灣高雄地方法院檢察署檢察官偵查起訴。
    理  由
一、按被告邱光鍔所為係犯死刑、無期徒刑、最輕本刑為3 年以
    上有期徒刑以外之罪，其於準備程序中就被訴事實為有罪之
    陳述，經受命法官告知簡式審判程序之旨，並聽取公訴人、
    被告之意見後，本院合議庭認為適宜由受命法官獨任進行簡
    式審判程序，依刑事訴訟法第273 條之1 第1 項規定，裁定
    由受命法官獨任進行審判程序。又本件卷內之證據資料，依
    同法第273 條之2 規定，不受同法第159 條第1 項關於傳聞
    法則規定之限制，依法均有證據能力，合先敘明。
二、上揭事實，均業據被告於本院審理時供承不諱，且被告於99
    年1 月27日，經採集其尿液送檢驗之結果，呈現嗎啡及甲基
    安非他命陽性反應，此有尿液採證代碼對照表(L專-9910 1)
    、高雄市立凱旋醫院99年2 月25日濫用藥物尿液檢驗報告(L
    專-99101) 、各1 紙附卷可稽；被告於99年2 月24日，經採
    集其尿液送檢驗之結果，呈現嗎啡、可待因及甲基安非他命
    陽性反應，此有尿液採集編號對照表(039) 、台灣檢驗科技
    股份有限公司99年3 月11日濫用藥物尿液檢驗報告(039) 各
    1 紙附卷可稽；被告於99年4 月3 日0 時許，為警查獲經採
    集其尿液送檢驗之結果，呈現嗎啡及甲基安非他命陽性反應
    ，此有高雄市政府警察局苓雅分局煙毒案件嫌疑人尿液採證
    代碼對照表（代碼：F-99178 ）、高雄市立凱旋醫院99年4
    月22日濫用藥物尿液檢測報告（檢體編號：F-99178 ）各1
    紙附卷可稽；被告於99年5 月12日14時30分許許，為警查獲
    並經採集其尿液送檢驗之結果，呈現嗎啡及甲基安非他命陽
    性反應，此有高雄巿立凱旋醫院99年6 月2 日濫用藥物尿液
    檢驗報告（檢體編號：C99305）、高雄巿政府警察局左營分
    局毒品案嫌疑人尿液代碼與姓名對照表（代碼：C99305）各
    1 紙附卷可稽；又99年1 月27日扣案之白色粉末1 小包（驗
    餘淨重為0.272 公克），經送請高雄市立凱旋醫院鑑驗，確
    含第一級毒品海洛因成分，有高雄市立凱旋醫院99年3 月8
    日高市凱醫驗字第12354 號濫用藥物成品檢驗鑑定書1 份附
    卷可參；99年2 月4 日扣案之白色粉末6 小包（驗餘淨重為
    12.28 公克，空包裝總重1.68公克），經送請法務部調查局
    鑑驗，確含第一級毒品海洛因成分；另扣案之白色透明晶體
    3 小包（驗餘淨重分別為0.183 公克、0.014 公克、0.649
    公克），亦經高雄醫學大學附設中和紀念醫院鑑驗後，檢出
    第二級毒品甲基安非他命成分等節，有法務部調查局99年3
    月29日調科壹字第09923007380 號濫用藥物實驗室鑑定書、
    高雄醫學大學附設中和紀念醫院99年5 月25日報告編號為00
    00-000至0000-000號檢驗報告各1 份附卷可參；98年11月27
    日扣案之注射針筒2 支，經送請高雄醫學大學附設中和紀念
    醫院鑑驗，確含第一級毒品海洛因成分；另扣案之吸食器及
    白色透明晶體3 小包（驗餘淨重分別為1.172 公克、1.707
    公克、0.307 公克），亦經高雄醫學大學附設中和紀念醫院
    鑑驗後，檢出第二級毒品甲基安非他命成分等節，有高雄醫
    學大學附設中和紀念醫院99年6 月15日報告編號為9906-74
    至9906-79 號檢驗報告各1 份附卷可參；99年5 月12日扣案
    之注射針筒7 支、殘渣袋9 個及吸管7 支（其中一支同時呈
    甲基安非他命陽性反應，見高雄醫學大學附設中和紀念醫院
    99年8 月17日報告編號為0000-000號檢驗報告），經送請高
    雄醫學大學附設中和紀念醫院鑑驗，確含第一級毒品海洛因
    成分等節，有高雄醫學大學附設中和紀念醫院99年8 月10日
    報告編號為9908-31 至9908-33 號、99年8 月17日報告編號
    為0000-000至00 00-000 號檢驗報告各1 份附卷可參。是被
    告之任意性自白核與事實相符，洵堪採為論罪科刑之依據。
    本案事證明確，被告上開犯行，堪以認定。
三、按觀察、勒戒或強制戒治執行完畢釋放後，五年內再犯第十
    條之罪者，檢察官或少年法院（地方法院少年法庭）應依法
    追訴或裁定交付審理，毒品危害防制條例第23條第2 項定有
    明文。查被告前因施用毒品案件，經本院以93年度毒聲字第
    2463號裁定送觀察、勒戒後，因認有繼續施用之傾向，再經
    本院以93年度毒聲字第2774號裁定令入戒治處所施以強制戒
    治，嗣於94年8 月23日停止處分出所而執行完畢等節，有臺
    灣高雄地方法院檢察署刑案資料查註紀錄表、全國施用毒品
    案件紀錄表及臺灣高等法院被告前案紀錄表各1 份在卷可參
    ，是被告於強制戒治執行完畢釋放後，5 年內再犯本件施用
    毒品罪，揆諸前開說明，仍應依法論科。
四、按海洛因、甲基安非他命為毒品危害防制條例第2 條第2 項
    第1 、2 款所規定之第一級、第二級毒品，故核被告所為，
    係犯毒品危害防制條例第10條第1 項之施用第一級毒品罪、
    第10條第2 項之施用第二級毒品罪、第11條第1 項之持有第
    一級毒品罪。被告施用毒品前持有毒品之低度行為為施用之
    高度行為所吸收，不另論罪。又被告所犯上開各罪間，犯意
    各別，行為互殊，應予分論併罰。再被告有如事實欄所載之
    科刑、執行紀錄，有臺灣高等法院被告前案紀錄表在卷可憑
    ，其於刑之執行完畢後，5 年內再犯本件有期徒刑以上之罪
    ，為累犯，應依刑法第47條第1 項規定，加重其刑。本院審
    酌被告經觀察勒戒、強制戒治執行完畢後，仍不知悔改，不
    思戒絕其毒癮而再次違犯本件施用毒品及持有毒品罪，顯然
    缺乏戒絕毒品之決心，有再入監矯治之必要，惟念其於犯罪
    後坦承犯行及所犯為自戕行為等一切情狀，分別量處如主文
    所示之刑，並定其應執行刑如主文所示。
五、末查：本件於99年1 月27日扣案之白色粉末1 小包（驗餘淨
    重為0.272 公克），經送驗結果，呈海洛因陽性反應；99年
    2 月24日扣案之白色粉末6 小包（驗餘淨重合計為12.28 公
    克），經送驗結果，呈海洛因陽性反應；同日扣案之白色透
    明晶體3 小包（驗餘淨重分別為0.183 公克、0.014 公克、
    0.649 公克），經送驗結果，呈甲基安非他命陽性反應；99
    年4 月3 日扣案之注射針筒2 支，經送驗結果，均呈海洛因
    陽性反應；同日扣案之玻璃球吸食器1 個及白色透明晶體3
    小包（驗餘淨重分別為1.172 公克、1.707 公克、0.307 公
    克），經送驗結果，均呈甲基安非他命陽性反應；99年5 月
    12日扣案之注射針筒7 支、殘渣袋9 個及吸管7 支，經送驗
    結果，均呈海洛因陽性反應；另同日扣案之吸管1 支，經送
    驗結果，呈甲基安非他命陽性反應，業如前述，其中海洛因
    及甲基安非他命因係屬毒品；且包裝袋因與毒品難以析離，
    應視同毒品，爰均依毒品危害條例第18條第1 項前段之規定
    ，宣告沒收銷燬之；其中注射針筒共9 支、殘渣袋9 個、吸
    管8 支及玻璃球吸食器1 個，亦與毒品難以析離，應視同毒
    品，爰均依毒品危害條例第18條第1 項前段之規定，宣告沒
    收銷燬之。至鑑驗耗用之毒品既已費失，自無庸宣告沒收銷
    燬；至99年2 月24日扣案之咖啡色背包1 只、藍綠色背包1
    只、透明手提袋1 只、BENQ手機1 支、ANYCALL 手機1 支、
    NOKIA 手機2 支、空夾鍊袋5 包、電子磅秤1 個及糖2 包部
    分，雖經被告自承為其所有，惟核與被告所犯施用或持有毒
    品罪無涉，自無庸宣告沒收，附此敘明。
據上論斷，應依刑事訴訟法第273 條之1 、第284 條之1 、第29
9 條第1 項前段，毒品危害防制條例第10條第1 項、第2 項、第
11條第1 項、第18條第1 項前段，刑法第11條、第47條第1 項前
段、第51條第5 款、第9 款，判決如主文。
本案經檢察官李英霆到庭執行職務。
中    華    民    國    99    年    12    月    6     日
                  刑事第十庭  法  官  楊珮瑛
以上正本證明與原本無異。
如不服本判決應於收受送達後10日內向本院提出上訴書狀，並應
敘述具體理由；如未敘述上訴理由者，應於上訴期間屆滿後20日
內向本院補提理由書（均須按他造當事人之人數附繕本）「切勿
逕送上級法院」。
中    華    民    國    99    年    12    月    6     日
                               書記官  陳莉庭
附錄本判決論罪科刑法條全文
毒品危害防制條例第10條
施用第一級毒品者，處六月以上五年以下有期徒刑。
施用第二級毒品者，處三年以下有期徒刑。
毒品危害防制條例第11條第1項
持有第一級毒品者，處三年以下有期徒刑、拘役或新臺幣五萬元
以下罰金。
附表：
┌─┬─────┬────────┬────────────┬─────┬───────────┐
│編│施用或持有│施用或持有地點  │   查獲時間、地點       │所犯之罪  │所處之刑（及應沒收（銷│
│號│時間      │                │                        │          │燬）之物              │
├─┼─────┼────────┼────────────┼─────┼───────────┤
│1 │99年1 月26│在不詳地點，以燒│嗣於99年1月27日1時許，在│施用第二級│邱光鍔施用第二級毒品，│
│  │日        │烤之方式，施用第│高雄市○○區○○路與鼎金│毒品      │累犯，處有期徒刑陸月。│
│  │          │第二級毒品甲基安│後路口為警盤查，當場查扣│          │                      │
│  │          │非他命1次。     │第一級毒品海洛因1 小包（│          │                      │
│  │          │                │含包裝袋，驗餘淨重為0.27│          │                      │
│  │          │                │2 公克），並採其尿液送驗│          │                      │
│  │          │                │，結果呈嗎啡及可待因陽性│          │                      │
│  │          │                │、安非他命及甲基安非他命│          │                      │
│  │          │                │陽性反應。              │          │                      │
├─┼─────┼────────┼────────────┼─────┼───────────┤
│2 │99年1 月27│在高雄市○○路附│       同編號1          │施用第一級│邱光鍔施用第一級毒品，│
│  │日        │近巷弄內，以針筒│                        │毒品      │累犯，處有期徒刑壹年。│
│  │          │注射之方式，施用│                        │          │                      │
│  │          │第一級毒品海洛因│                        │          │                      │
│  │          │1次。           │                        │          │                      │
├─┼─────┼────────┼────────────┼─────┼───────────┤
│3 │99年1 月27│在高雄市三民區鼎│嗣於99年1月27日1時許，在│持有第一級│邱光鍔持有第一級毒品，│
│  │日        │中路巷口，以新臺│高雄市○○區○○路與鼎金│毒品      │累犯，處有期徒刑陸月。│
│  │          │幣3500元之代價，│後路口為警盤查，當場查扣│          │扣案之第一級毒品海洛因│
│  │          │向姓名、年籍不詳│其持有之第一級毒品海洛因│          │壹包（含包裝袋，驗餘淨│
│  │          │，綽號「三仔」之│1 小包（含包裝袋，驗餘淨│          │重為零點貳柒貳公克），│
│  │          │成年男子購買第一│重為0.272 公克）。      │          │沒收銷燬之。          │
│  │          │級毒品海洛因1包 │                        │          │                      │
│  │          │（含包裝袋，驗餘│                        │          │                      │
│  │          │淨重為0.272公克 │                        │          │                      │
│  │          │）而持有之。    │                        │          │                      │
├─┼─────┼────────┼────────────┼─────┼───────────┤
│4 │99年2 月24│在其高雄市苓雅區│嗣於99年2月24日13時許， │施用第二級│邱光鍔施用第二級毒品，│
│  │日        │中正一路478號4樓│為警在上址內執行搜索而查│毒品      │累犯，處有期徒刑陸月，│
│  │          │之1住處內，以燒 │獲，當場查扣第一級毒品海│          │扣案第二級毒品甲基安非│
│  │          │烤之方式，施用第│洛因6 小包（均含包裝袋，│          │他命包（均含包裝袋，│
│  │          │第二級毒品甲基安│驗餘淨重合計為12.28 公克│          │驗餘淨重分別為零點壹捌│
│  │          │非他命1次。     │）; 第二級毒品安非他命3 │          │公克、零點零壹肆公克│
│  │          │                │小包（均含包裝袋，驗餘淨│          │、零點陸肆玖公克），均│
│  │          │                │重分別為0.183 公克、0.01│          │沒收銷燬。            │
│  │          │                │4 公克、0.649 公克），並│          │                      │
│  │          │                │採其尿液送驗，結果呈嗎啡│          │                      │
│  │          │                │及可待因陽性、甲基安非他│          │                      │
│  │          │                │命陽性反應。            │          │                      │
├─┼─────┼────────┼────────────┼─────┼───────────┤
│5 │99年2 月24│在其高雄市苓雅區│      同編號4           │施用第一級│邱光鍔施用第一級毒品，│
│  │日        │中正一路478號4樓│                        │毒品      │累犯，處有期徒刑壹年。│
│  │          │之1住處內，以針 │                        │          │扣案之第一級毒品海洛因│
│  │          │筒注射之方式，施│                        │          │陸包（均含包裝袋，驗餘│
│  │          │用第一級毒品海洛│                        │          │淨重合計為壹拾貳點貳捌│
│  │          │因1次。         │                        │          │公克），均沒收銷燬。  │
│  │          │                │                        │          │                      │
├─┼─────┼────────┼────────────┼─────┼───────────┤
│6 │99年4 月2 │在高雄市○○○路│嗣於99年4月3日0時許，在 │施用第二級│邱光鍔施用第二級毒品，│
│  │日        │478號4樓之1住處 │高雄市苓雅區○○○路40號│毒品      │累犯，處有期徒刑陸月，│
│  │          │，以將甲基安非他│前，因形跡可疑為警臨檢攔│          │扣案之第二級毒品甲基安│
│  │          │命置於玻璃球內燒│查，當場扣得殘有海洛因之│          │非他命包（均含包裝袋│
│  │          │烤加熱後，吸食所│注射針筒2 支、殘有甲基安│          │驗餘淨重分別為壹點壹柒│
│  │          │產生煙霧之方式，│非他命之玻璃球吸食器1個 │          │貳公克、壹點柒零柒公克│
│  │          │施用第二級毒品甲│及第二級毒品甲基安非他命│          │、零點零柒公克）、殘│
│  │          │基安非他命1次。 │3 小包（均含包裝袋，驗餘│          │有甲基安非他命之玻璃球│
│  │          │                │淨重分別為1.172 公克、1.│          │吸食器壹個，均沒收銷燬│
│  │          │                │707 公克、0.307 公克），│          │。                    │
│  │          │                │並徵得其同意採集尿液送驗│          │                      │
│  │          │                │結果確呈嗎啡及可待因陽性│          │                      │
│  │          │                │反應。                  │          │                      │
├─┼─────┼────────┼────────────┼─────┼───────────┤
│7 │99年4 月2 │在高雄市○○○路│       同編號6          │施用第一級│邱光鍔施用第一級毒品，│
│  │日        │478號4樓之1住處 │                        │毒品      │累犯，處有期徒刑壹年，│
│  │          │，以針筒注射之方│                        │          │扣案殘有海洛因之注射針│
│  │          │式，施用第一級毒│                        │          │筒貳支，均沒收銷燬。  │
│  │          │品海洛因1次。   │                        │          │                      │
├─┼─────┼────────┼────────────┼─────┼───────────┤
│8 │99年5 月12│在高雄巿武廟路10│嗣於同日14時30分許，在上│施用第一級│邱光鍔施用第一級毒品，│
│  │日        │7號3樓住處，以針│址為警查獲，當場扣得殘有│毒品      │累犯，處有期徒刑壹年，│
│  │          │筒注射之方式，施│海洛因之注射針筒7 支、殘│          │扣案殘有海洛因之注射針│
│  │          │用第一級毒品海洛│有海洛因之殘渣袋9 個、殘│          │筒柒支、海洛因殘渣袋玖│
│  │          │因1 次。        │有海洛因之吸管7 支（其中│          │個、殘有海洛因吸管柒支│
│  │          │                │一支同時呈甲基安非他命陽│          │，均沒收銷燬。        │
│  │          │                │性反應），並經警採其尿液│          │                      │
│  │          │                │送驗，呈可待因、嗎啡、甲│          │                      │
│  │          │                │基安非他命陽性反應。    │          │                      │
├─┼─────┼────────┼────────────┼─────┼───────────┤
│9 │99年5 月12│在高雄巿武廟路10│        同編號8         │施用第二級│邱光鍔施用第二級毒品，│
│  │日        │7號3樓住處，以玻│                        │毒品      │累犯，處有期徒刑陸月。│
│  │          │璃球燒烤之方式，│                        │          │                      │
│  │          │施用第二級毒品甲│                        │          │                      │
│  │          │基安非他命1 次。│                        │          │                      │
└─┴─────┴────────┴────────────┴─────┴───────────┘

司法院資訊處製作；財團法人民間司法改革基金會備份。
